【裁判字號】    95,交聲,626
【裁判日期】    950721
【裁判案由】    違反道路交通管理處罰條例聲明異議
【裁判全文】
臺灣臺北地方法院交通事件裁定         95年度交聲字第626號
原處分機關  臺北市交通事件裁決所
異  議  人
即受處分人  甲○○
上列異議人即受處分人因違反道路交通管理處罰條例案件，對於
臺北市交通事件裁決所中華民國95年6月26日所為之處分（原處
分：北市裁二字第裁22－AB0000000號），聲明異議，本院裁定
如下：
    主  文
異議駁回。
    理  由
一、按汽車在禁止臨時停車處所不得停車，又交岔路口10公尺內
    不得臨時停車，道路交通安全規則第112條第1項第1款、第
    111條第2款分別定有明文。而汽車駕駛人停車時，有在禁止
    臨時停車處所停車之情形者，處新臺幣（以下同）600元以
    上1,200元以下罰鍰，道路交通管理處罰條例第56條第1項第
    1款亦有明定，且依道路交通管理處罰條例第7條之2第1項第
    5款規定，違規停車以科學儀器（如照相機等）取得違規證
    據資料者，得逕行舉發。
二、本件異議人即受處分人甲○○所有車牌號碼CM-8525號自小
    客車，於民國95年5月5日下午2時2分許，在臺北市○○○路
    4巷25弄，因在交岔路口10公尺內停車，經臺北市政府警察
    局松山分局逕行拍照舉證，認受處分人違反道路交通管理處
    罰條例第56條第1項第1款之規定，而於同年5月16日逕行掣
    單舉發，並指定受處分人應於95年6月14日前到案聽候裁決
    或繳納罰鍰，嗣受處分人按期提出申訴，原處分機關函請原
    舉發機關調查結果認受處分人確有前開交通違規行為，乃依
    據道路交通管理處罰條例第56條第1項第1款及違反道路交通
    管理事件統一裁罰標準表之規定裁處900元罰鍰。
三、受處分人於聲明異議狀內固不否認其所有上開自小客車於前
    揭時間停放在上址交岔路口10公尺內等情，惟矢口否認有何
    違反道路交通管理處罰條例規定之行為，辯稱：該處20年來
    均無任何標示，哪來在禁止臨時停車處所停車，經申訴警局
    回函又援引違反道路交通管理處罰條例第55條規定，亦與罰
    款項目不同，人民應如何遵守云云。
四、經查：
  (一)受處分人所有之上開自用小客車於案發時間停放在上址交岔
    路口10公尺內之事實，為受處分人所不否認，並有臺北市政
    府警察局舉發違反道路交通管理事件通知單1紙及採證照片2
    幀為證，依卷內採證照片觀之，受處分人當日停放位置，即
    為交叉路口，是受處分人確有於上開時間在交岔路口10公尺
    內停車之事實，堪以認定。本件受處分人在交岔路口10公尺
    內不得臨時停車之處所停車，即已違反道路交通管理處罰條
    例第56條第1項第1款之規定，與該交岔路口10 公尺內是否
    有繪設紅實線並無關連。
  (二)考諸道路交岔路口既為車輛往來匯集之要道，若於該處臨時
    停車或停車，將妨礙車輛之進出及轉彎，對於交通之往來順
    暢實有重大影響之旨，亦可見該規定係以法律明文禁止停車
    之方式為規範，本不待主管機關劃設或設置標線、標誌，若
    有所劃設或設置，以法律已有明文禁止之規範內容，如在交
    叉路口10公尺內有劃設禁止臨時停車標線、標誌，亦僅具再
    次提醒、督促駕駛人注意之作用而已，要難逕以若該交叉路
    口10公尺內並未設有禁止臨時停車之標線或標誌時，即得置
    前開規則第111條第2款、第112條第1款之禁止臨時停車規定
    於不論，即謂該處非法律所定禁止停車之處所。酌以道路交
    通安全規則應為用路人所熟知，受處分人自難以案發地點未
    繪設禁止臨時停車標線為由，主張本件交通違規行為應與免
    責。
  (三)至於卷附臺北市政府警察局松山分局95年6月5日函覆受處分
    人，旨在告以交叉路口10公尺內禁止臨時停車，不論地面有
    無繪製紅線均屬違規行為，並非錯引舉發法條，是受處分人
    上開所辯，顯屬事後卸責之詞，不足採信。本件事證明確，
    受處分人之交通違規行為應堪認定。
五、綜上所述，受處分人確有於前揭時間將其所有上開自小客車
    在前述交叉路口10公尺內之禁止臨時停車處所停車之行為，
    自屬違反道路交通管理處罰條例第56條第1項第1款之規定，
    從而，原處分機關依道路交通管理處罰條例56條第1項第1款
    、違反道路交通管理事件統一裁罰基準表之規定，裁處受處
    分人罰鍰900元，經核並無違誤，本件受處分人猶執前詞，
    指摘原處分不當，為無理由，應予駁回。
據上論斷，應依道路交通案件處理辦法第19條，裁定如主文。
中    華    民    國    95    年    7     月    21    日
                              交通法庭法  官  胡宏文
以上正本證明與原本無異
如不服本裁定應於送達後5日內向本院提出抗告狀
                                      書記官  劉穗筠
中    華    民    國    95    年    7    月     25    日


司法院資訊處製作；財團法人民間司法改革基金會備份。
